# 请教陈版主，以回购股份方式授予限制性股票，基本和稀释每股收益该如何计算。

提问人：晴天 1920 时间：2016-07-28 21:05:38
陈版主您好： 假设 3 月份A公司以市价每股 10 元回购股份 500 万股，然后 5 月份以每股 3 元的价格将回购的 500 万股全部授予管理层，锁定期两年，分两次解锁，要求达到一定的业绩条件。 问题： 1 、基本每股收益的计算，是否要考虑回购股份的影响，即 500 万股是否要在 4 月和 5 月作为减少的股份？ 问题： 2 、稀释每股收益，由于不涉及新发行股份，因此无法参照股票期权的方式计算稀释每股收益，是否还要考虑限制性股票的稀释影响？该如何计算？ 谢谢陈版主！

回答人：chenyiwei
请参考《企业会计准则解释第 7 号》第五条规定处理。 1 、基本每股收益：如果现金股利可撤销，则等待期内计算基本每股收益时，分子应扣除当期分配给预计未来可解锁限制性股票持有者的现金股利；分母不应包含限制性股票的股数；如果现金股利不可撤销，则等待期内计算基本每股收益时，应当将预计未来可解锁限制性股票作为同普通股一起参加剩余利润分配的其他权益工具处理，分子应扣除归属于预计未来可解锁限制性股票的净利润；分母不应包含限制性股票的股数。 2 、等待期内计算稀释每股收益时，应视解锁条件不同采取不同的方法： 1.解锁条件仅为服务期限条件的，企业应假设资产负债表日尚未解锁的限制性股票已于当期期初(或晚于期初的授予日)全部解锁，并参照《企业会计准则第 34 号——每股收益》中股份期权的有关规定考虑限制性股票的稀释性。其中，行权价格为限制性股票的发行价格加上资产负债表日尚未取得的职工服务按《企业会计准则第 11 号——股份支付》有关规定计算确定的公允价值。锁定期内计算稀释每股收益时，分子应加回计算基本每股收益分子时已扣除的当期分配给预计未来可解锁限制性股票持有者的现金股利或归属于预计未来可解锁限制性股票的净利润。 2.解锁条件包含业绩条件的，企业应假设资产负债表日即为解锁日并据以判断资产负债表日的实际业绩情况是否满足解锁要求的业绩条件。若满足业绩条件的，应当参照上述解锁条件仅为服务期限条件的有关规定计算稀释性每股收益；若不满足业绩条件的，计算稀释性每股收益时不必考虑此限制性股票的影响。

提问人：晴天 1920 时间：2016-07-29 09:47:57
陈版主，案例条件 3 月份A公司以市价每股 10 元回购股份 500 万股，然后 5 月份以每股 3 元的价格将回购的 500 万股全部授予管理层，锁定期两年，分两次解锁，要求达到一定的业绩条件。 （ 1 ）回购股票作为库存股，回购后已经授予管理层，这种情况中间有 4 月和 5 月作为库存股，授予管理层股份后可否理解为股东变更到管理层，对公司整体股本没有影响，这样理解对吗？ （ 2 ）回购股份授予库存股对于计算基本每股收益和稀释每股收益有什么具体影响吗？ 谢谢陈版主！！！

回答人：chenyiwei
1 、是。 2 、回购股份再发出，对于计算基本每股收益和稀释每股收益应无特殊影响，按解释 7 号第五条所述方法处理即可。

提问人：half1990 时间：2016-09-06 14:51:29
陈版主，如果限制性股票存在一次发行，分期按比例解锁，比如第一年业绩达标解锁30%。那么在计算稀释性每股收益时，无法预计后两年业绩是否满足 无法预计后年是否能正常解锁，是不是就只需要预计最近一年就行了？如果最近一年对应解锁比例的股票预计满足解锁条件，是不是就考虑这部分的稀释性？
另外，如果没有任何书面约定的情况下，如何判断现金股利是否可以撤销？

回答人：chenyiwei
1 、对尚未满足业绩条件的部分（即等待期未满者），不纳入稀释每股收益的分母，而不是考虑能否“预计”满足业绩条件。 2 、看回购价格中是否扣除已获得的现金股利，如扣除则说明现金股利可撤销，反之不可撤销。

提问人：不速之客 时间：2017-01-24 22:50:02
2 、等待期内计算稀释每股收益时，应视解锁条件不同采取不同的方法： 1.解锁条件仅为服务期限条件的，企业应假设资产负债表日尚未解锁的限制性股票已于当期期初(或晚于期初的授予日)全部解锁，并参照《企业会计准则第 34 号——每股收益》中股份期权的有关规定考虑限制性股票的稀释性。其中，行权价格为限制性股票的发行价格加上资产负债表日尚未取得的职工服务按《企业会计准则第 11 号——股份支付》有关规定计算确定的公允价值。 陈版您好，我对“其中，行权价格为限制性股票的发行价格加上资产负债表日尚未取得的职工服务按《企业会计准则第 11 号——股份支付》有关规定计算确定的公允价值。”这个不是非常理解，如果是限制性股票，是不是不需要考虑这句话？还有限制性股票是不是只要假设资产负债表日尚未解锁的限制性股票已于当期期初(或晚于期初的授予日)全部解锁。谢谢！

回答人：chenyiwei
1 、整个解释 7 号第五条都是针对限制性股票的。 2 、是。